【裁判字號】    94,交簡上,48
【裁判日期】    950119
【裁判案由】    過失傷害
【裁判全文】
臺灣雲林地方法院刑事判決            94年度交簡上字第48號
上  訴  人  臺灣雲林地方法院檢察署檢察官
被      告  甲○○
                    （現另案在臺灣雲林監獄執行中）
右列被告因過失傷害案件，上訴人不服本院中華民國94年10月07
日94年度交簡字第57號刑事簡易判決（聲請簡易判決處刑書案號
：93年度偵緝字第230 號），提起上訴，本院第二審合議庭判決
如下：
    主  文
上訴駁回。
    事實及理由
壹、構成犯罪事實：
    甲○○未考領汽車駕駛執照，竟於民國92年08月24日上午05
    時許，駕駛車牌號碼CJ-0266 號自小客車，沿雲林縣四湖鄉
    雲153 公路由東向西行駛，途經四湖鄉○○村○○○○ ○路溪
    底34A 電桿前，本應注意汽車在同一車道行駛時，除擬超越
    前車外，後車與前車之間應保持隨時可以煞停之距離，且應
    注意車前狀況，隨時採取必要之安全措施，而依當時情況，
    天候晴、路面乾燥無缺陷、無障礙物、視距良好，別無不能
    注意之情事，竟疏未注意保持安全距離，未注意車前狀況，
    又未採取必要之安全措施，適乙○○（亦無重型機車駕駛執
    照）騎乘車號GGX-198 號機車，車後連結拖車1 臺（擅自於
    車後附掛拖車行駛部分，亦有違規定，容有過失之處），拖
    車上載直立彈簧床1 個，行駛於同車道甲○○駕駛自小客車
    之前，甲○○因上開疏未注意之情事，其自小客車車頭右側
    撞擊乙○○拖車後側，致乙○○及所騎乘機車飛出，乙○○
    倒地受有左脛骨粉碎性開放性骨折之傷害。甲○○肇事後將
    乙○○送醫，惟未報警處理。
貳、認定犯罪事實所憑之證據及理由：
一、證據能力部分：
    被告甲○○對於檢察官所舉書面證據之證據能力，於審判程
    序同意作為證據，本院審酌該等書面陳述作成時之情況，認
    為適當，依刑事訴訟法第159 條之5第1項之規定，認有證據
    能力。
二、證明力部分：
(一)、告訴人乙○○之警詢筆錄（見警卷第2頁至第3頁）、其於檢
    察官面前之陳述筆錄（見93年度他字第327 號卷第3 頁、93
    年度發查偵字第32號卷第10頁至第11頁）、其於原審法官面
    前之陳述筆錄（94年度交易字第97號卷第19頁至第21頁），
    及於本院審理時之陳述。證明：告訴人騎乘上開機車後拉拖
    車裝載彈簧床，自後遭車撞擊，致人、機車飛出後，受傷獲
    救等經過，及其受傷之情形。
(二)、告訴人之驗傷診斷證明書（見警卷第8頁）。證明：告訴人
    於92年8 月24日受有左脛骨粉碎性開放性骨折，於該日至中
    國醫藥大學北港附設醫院住院行開放性復位及骨釘固定，於
    92年10月10日出院。又於92年10月27日住院，92年11月6日
    出院。前後住院2次，共57天。
(三)、道路交通事故現場圖、現場照片、車輛照片（見警卷第11頁
    、第13頁至第16頁）。證明：肇事地點、車輛受損情況、當
    時路況、告訴人騎乘機車後連結拖車行駛等情形。
(四)、道路交通事故調查報告表（見警卷第9 頁至第10頁）。證明
    ：當時天候晴、路面乾燥無缺陷、無障礙物，視距良好，並
    無不能注意之情事。
(五)、被告於94年01月06日在檢察官面前之供述筆錄（見93年度偵
    緝字第230 號卷第38頁至第39頁），及被告於原審法官面前
    之供述筆錄（見94年度交易字第97號卷第19頁至第20頁）。
    證明：被告自白其無駕駛執照，在上開時、地，駕駛上開自
    小客車，自後追撞同向前行由告訴人乙○○騎乘之機車，致
    乙○○受有左脛骨粉碎性骨折之傷害。
(六)、被告於本院審理中對上開過失犯行坦白承認。
(七)、按汽車在同一車道行駛時，除擬超越前車外，後車與前車之
    間應保持隨時可以煞停之距離；汽車行駛時，駕駛人應注意
    車前狀況，並隨時採取必要之安全措施，道路交通安全規則
    第94條第1 項、第3 項分別定有明文。被告身為駕駛人，自
    負有上開義務。又依當時情況，並無不能注意之情事，前已
    敘明，被告竟疏未注意而肇事，其有過失甚明。又告訴人確
    係因本件車禍而受傷，亦已敘明如前，是被告過失與告訴人
    傷勢間，有相當因果關係，堪無疑義。
(八)、本件事證明確，被告犯行堪以認定。
、論罪科刑之理由：
一、被告所為，係犯刑法第284 條第1 項前段之過失傷害罪。被
    告無駕駛執照駕車肇事致人受傷，依據道路交通管理處罰條
    例第86條第1 項加重其刑。
二、原審依據上開事證，適用上開法條，及刑法第41條第1 項前
    段、罰金罰鍰提高標準條例第1 條前段、第2 條之規定，量
    處被告有期徒刑參月，並諭知易科罰金之折算標準。經本院
    第二審合議庭審酌：被告犯後坦白犯行，且與告訴人達成民
    事損害賠償之和解，有本院和解筆錄在卷可參，被告事後固
    未支付和解之賠償金，惟原審法官於審理中勸諭被告與告訴
    人雙方和解時，曾詢問被告就和解金額新臺幣（下同）5 萬
    元，是否能於94年7 月31日前給付告訴人，被告因本身在監
    ，表示「我也不知道有沒有辦法」，已說明其可能一時無法
    履行，給付和解金額，惟告訴人仍願與之和解，顯見告訴人
    願意承擔被告無法履行和解條件之風險。又原審於兩造和解
    時即諭知，如被告未能於94年07月31日前給付告訴人和解金
    額5 萬元，告訴人又未撤回告訴時，原審即依法判決。原審
    嗣後之所以判處被告罪刑，亦係因被告未給付告訴人和解金
    額，告訴人因而未撤回告訴，足認原審量處被告3 月徒刑，
    已對於被告未履行和解條件之情形加以審酌。另外，告訴人
    於本案所受傷勢非屬嚴重，且告訴人本身亦無駕駛執照，本
    不得駕駛車輛行駛於道路，再依道路交通安全規則第85條前
    段規定：「汽車非經公路監理機關核准，不得擅自附掛拖車
    行駛。」告訴人於機車後附掛拖車裝載彈簧床墊行駛於道路
    ，亦有違上開規定，致被告未及注意拖車在後而撞擊，告訴
    人之行為對傷害結果之發生，容有過失之處，及其他一切情
    狀，認原審認事用法及量刑均合法妥適。檢察官上訴指原判
    決量刑過輕，為無理由，應予駁回。
肆、應適用之法律：
    刑事訴訟法第455 條之1 第3 項、第368條。
中    華    民    國    95    年    1     月    19    日
                  刑事第一庭    審判長法  官  侯廷昌
                                      法  官  葉明松
                                      法  官  楊欣怡
以上正本證明與原本無異。
不得上訴。
                                      書記官  馮善詮
中    華    民    國    95    年    1     月    24    日
附錄法條：
中華民國刑法第284條
(過失傷害罪)
因過失傷害人者，處6 月以下有期徒刑、拘役或500 元以下罰金
，致重傷者，處1 年以下有期徒刑、拘役或500 元以下罰金。從
事業務之人，因業務上之過失傷害人者，處1 年以下有期徒刑、
拘役或1 千元以下罰金，致重傷者，處3 年以下有期徒刑、拘役
或2 千元以下罰金。


司法院資訊處製作；財團法人民間司法改革基金會備份。
